臺灣士林地方法院民事裁定
111年度勞專調字第23號
聲  請  人  甲○○  
代  理  人  林煥程律師
相  對  人  睿清有限公司
法定代理人  乙○○  
上列當事人間請求確認僱傭關係等（聲請調解）事件，本院裁定
如下：
    主  文
聲請人應於收受本裁定送達五日內，補繳勞動調解聲請費貳仟元
，逾期未繳，即裁定駁回其聲請。
    理  由
一、按有關勞動事件之處理，依勞動事件法之規定；該法未規定
    者，適用民事訴訟法之規定。不合於勞動事件法第16條第1
    項規定之勞動事件，當事人亦得於起訴前，聲請勞動調解。
    聲請勞動調解，應依民事訴訟法第77條之20所定額數繳納聲
    請費。因財產權事件聲請調解，其標的之金額或價額新臺幣
    （下同）500萬元以上，未滿1,000萬元者，徵收3,000元。
    勞動事件法第15條、第16條第3項、勞動事件審理細則第15
    條第1項、民事訴訟法第77條之20第1項分別定有明文。次按
    調解之聲請不合法者，勞動法庭之法官應以裁定駁回之。但
    其情形可以補正者，應定期間先命補正。勞動事件法第22條
    第1項亦有明文規定。
二、本件聲請人聲請勞動調解，惟未據繳納足額訴訟費用。查聲
    請人之聲明請求：㊀確認兩造間僱傭關係存在；㊁相對人應自
    民國110年12月13日起至聲請人復職日止，按月於次月1日給
    付聲請人工資6萬6,950元本息；㊂相對人應於每年農曆新年
    前1日給付聲請人年終、績效及久任獎金18萬9,692元本息；
    ㊃相對人應自110年12月13日起至聲請人復職之日止，按月提
    繳4,188元至聲請人勞工退休金專戶。查上開聲明㊁、㊂、㊃請
    求自經濟上觀之，其訴訟目的一致，不超出終局標的範圍，
    訴訟標的之價額，應擇其中價額較高者定之，而相對人依兩
    造間訂立之聘僱契約於僱傭期間有給付聲請人工資、年終及
    績效考核獎金，並提繳勞工退休金之義務（見本院卷第32-3
    3頁），則核定聲明㊀確認僱傭關係存在之價額時，應以僱傭
    期間聲請人可得之工資、獎金及勞工退休金為準，其價額較
    聲明㊁、㊂、㊃為高，故此部分應以聲明㊀確認兩造間之僱傭關
    係存在之價額為準。又確認僱傭關係存在，屬定期給付涉訟
    ，按因定期給付涉訟，其訴訟標的之價額，以權利存續期間
    之收入總數為準；期間未確定時，應推定其存續期間，但超
    過5年者，以5年計算，勞動事件法第11條定有明文。而聲請
    人主張之權利存續期間不確定，其起訴時為35歲，距勞動基
    準法第54條第1項第1款強制退休年齡（滿65歲），尚可工作
    之期間超過5年，依前揭規定，應以5年計算，據此核定此部
    分訴訟標的價額為521萬6,740元【計算式：〈（66,950元＋4,
    188元）×12月＋189,692元〉×5年＝5,216,740元】，依前揭規
    定，應徵勞動調解聲請費3,000元，經扣抵聲請人前已繳納1
    ,000元（見本院卷第10頁），聲請人尚應補繳2,000元。茲
    依勞動事件法第22條第1項但書規定之規定，限聲請人於收
    受本裁定送達後5日內補繳，逾期未繳，即裁定駁回其聲請
    。
三、爰裁定如主文。 
中　　華　　民　　國　　111 　年　　3 　　月　　24　　日
                  勞動法庭  法  官  謝佳純
以上正本係照原本作成。
如對本裁定關於核定訴訟標的價額部分抗告，應於裁定送達後10
日內向本院提出抗告狀，並繳納抗告費新臺幣1,000 元；關於命
補繳裁判費部分，不得抗告。　　　　　　　　　
中　　華　　民　　國　　111 　年　　3 　　月　　24　　日
                            書記官  陳怡文